# 请教陈版及各位高手

提问人：jlapple 时间：2014-12-16 15:13:45
企业缴纳的期货交易所会员费应如何核算？实行会计准则之前，财政部规定过将会员费计入长期股权投资。但执行会计准则后，应该不适用于长期股权投资。是否应作为一项非流动资产核算呢？

回答人：chenyiwei
目前的做法多数是确认为一项无形资产——期货交易所会员资格。根据有无明确期限，分别作为使用寿命有限的无形资产和使用寿命不确定的无形资产，分别按各自适用的原则进行会计处理。